【裁判字號】    99,易,329
【裁判日期】    990709
【裁判案由】    竊盜
【裁判全文】
臺灣雲林地方法院刑事判決               99年度易字第329號
公  訴  人  臺灣雲林地方法院檢察署檢察官
被      告  丙  ○
            乙○○
上列被告等因竊盜案件，經檢察官提起公訴（99年度偵字第2563
號），本院判決如下：
    主  文
丙○共同犯攜帶兇器竊盜罪，累犯，處有期徒刑捌月，扣案之梅
花扳手貳支、老虎鉗壹支、修剪刀壹支，均沒收。
乙○○被訴部分公訴不受理。
    事  實
一、丙○前因竊盜案件，經本院以94年度易字第566 號判處有期
    徒刑9 月確定，於民國96年5 月21日縮刑期滿執行完畢。仍
    不知悔改，復與乙○○（已死亡）共同基於意圖為自己不法
    所有之犯意聯絡，於99年5 月19日晚上6 、7 時許，攜帶乙
    ○○所有客觀上足以對人生命、身體、安全構成威脅，可作
    為兇器使用之梅花扳手2 支及修剪刀、老虎鉗各1 支，共同
    前往雲林縣四湖鄉○○段828 地號土地上，由丙○趴在地上
    ，乙○○踏在其背部，持梅花扳手插入電桿洞孔，爬上電桿
    頂端後，再持老虎鉗、修剪刀將電線剪下，由丙○在下面收
    取電線之方式，共同竊取該處甲○耕種用之農用電線1 條，
    得手後，將之剪為2 段，於同日晚間8 時許，共同持至雲林
    縣四湖鄉崙北村防風林旁之大排水溝焚燒去除外皮，取得銅
    線共14.3公斤。嗣於翌日上午7 時45分許，將裸銅線載往雲
    林縣臺西鄉溪頂村189 之9 號十方資源回收場變賣時，為警
    當場查獲，並在雲林縣四湖鄉○○村○○街61號乙○○之住
    處，扣得行竊所用之梅花扳手2 支及老虎鉗、修剪刀各1 支
    。
二、案經雲林縣警察局臺西分局報告臺灣雲林地方法院檢察署檢
    察官偵查起訴。
    理  由
壹、被告丙○被訴部分：
一、證據能力部分：被告丙○對於同案被告乙○○、證人即被害
    人甲○之警詢筆錄均表示同意作為證據使用，而於言詞辯論
    終結前亦未聲明異議，依刑事訴訟法第159 條之5 規定，應
    認被告已同意乙○○、甲○之警詢筆錄作為證據，本院審酌
    上開筆錄製作過程並無不法之情事，與本案待證事實間具有
    關聯性，以之為本案證據尚無不當，均有證據能力。
二、上揭事實，業據被告丙○坦承不諱，且經證人即共犯乙○○
    、證人即被害人甲○分別於警詢時證述明確，並有甲○出具
    之贓物認領保管單1 紙（偵卷第19頁）、現場照片6 張（偵
    卷第22至24頁）在卷可稽，復有乙○○所有供行竊用之梅花
    扳手2 支、老虎鉗、修剪刀各1 支扣案可證，足認被告丙○
    之自白與事實相符，堪可採信。本件事證明確，被告丙○竊
    盜犯行堪以認定，應依法論科。
三、按刑法第321 條第1 項第3 款之攜帶兇器竊盜罪，係以行為
    人攜帶兇器竊盜為其加重條件，此所謂兇器，其種類並無限
    制，凡客觀上足對人之生命、身體、安全構成威脅，具有危
    險性之兇器均屬之，且祇須行竊時攜帶此種具有危險性之兇
    器為已足，並不以攜帶之初有行兇之意圖為必要，最高法院
    79年臺上字第5253號著有判例可資參照。查被告丙○與乙○
    ○行竊時所使用之梅花扳手2 支、老虎鉗、修剪刀各1 支均
    為鐵製、質地堅硬，梅花扳手長度分別為21、22公分，老虎
    鉗全長約20.5公分，修剪刀全長約20公分等情，業經本院當
    庭勘驗屬實（本院卷第25頁），足認該梅花扳手、老虎鉗、
    修剪刀均足以對人生命、身體、安全構成威脅，為具有危險
    性之兇器。是核被告丙○所為，係犯刑法第321 條第1 項第
    3 款之攜帶兇器竊盜罪。被告丙○與乙○○就上開犯行有犯
    意聯絡及行為分擔，為共同正犯。被告丙○有如事實欄所載
    之前案科刑及執行紀錄，有卷附臺灣高等法院被告前案紀錄
    表可按，其受有期徒刑之執行完畢，5 年以內故意再犯有期
    徒刑以上之罪，為累犯，應依刑法第47條第1 項之規定，加
    重其刑。爰審酌被告丙○不思循正途獲取財物，竟與乙○○
    共同竊剪他人電線變賣，及其竊盜之手段、所得財物價值、
    家庭狀況、職業、學歷等一切情狀，量處如主文所示之刑。
    扣案之梅花扳手2 支、老虎鉗、修剪刀各1 支，均係共犯乙
    ○○所有供本件犯罪所用之物，業據被告丙○及乙○○供明
    在卷，爰依法宣告沒收。
貳、被告乙○○公訴不受理部分：
一、按被告死亡者，法院應諭知不受理之判決；法院諭知不受理
    之判決，得不經言詞辯論為之，刑事訴訟法第303 條第5 款
    、第307 條分別定有明文。
二、查本件被告乙○○業於99年6 月10日死亡，有被告乙○○之
    個人基本資料查詢結果表1 紙（本院卷第61頁）在卷可稽，
    就被告乙○○被訴部分，依上開說明，爰不經言詞辯論，逕
    為公訴不受理之判決。
據上論斷，應依刑事訴訟法第299 條第1 項前段、第303 條第5
款、第307 條，刑法第28條、第321 條第1 條第3 款、第47條第
1 項、第38條第1 項第2 款，判決如主文。
本案經檢察官丁○○到庭執行職務。
中    華    民    國    99    年    7     月    9     日
                  刑事第四庭  法  官  王  素  珍
以上正本證明與原本無異。
如不服本判決應於收受判決後10日內向本院提出上訴書狀，並應
敘述具體理由；其未敘述上訴理由者，應於上訴期間屆滿後20日
內向本院補提理由書（均須按他造當事人之人數附繕本）。「切
勿逕送上級法院」。
                              書記官  吳  伊  婷
中    華    民    國    99    年    7     月    9     日
附錄本案論罪科刑法條：
中華民國刑法第321條第1項第3款
（加重竊盜罪）
犯竊盜罪而有左列情形之一者，處6 月以上5 年以下有期徒刑：
一、於夜間侵入住宅或有人居住之建築物、船艦或隱匿其內而犯
    之者。
二、毀越門扇、牆垣或其他安全設備而犯之者。
三、攜帶兇器而犯之者。
四、結夥三人以上而犯之者。
五、乘火災、水災或其他災害之際而犯之者。
六、在車站或埠頭而犯之者。
前項之未遂犯罰之。

司法院資訊處製作；財團法人民間司法改革基金會備份。
